---
title: "Monitoreo de fenología en cultivos de trigo y maíz <br> derivado de datos satelitales Sentinel-2"
subtitle: "Proyecto Fondecyt de Iniciación N°11190360"
date: "`r Sys.Date()`"
output: html_document
editor_options: 
  chunk_output_type: console
---

```{r setup, include=FALSE}
knitr::opts_chunk$set(echo = TRUE)

library(tidyverse)
library(dplyr)
library(lubridate)
library(raster)
library(sf)
library(stars)
library(dplyr)
library(leaflet)
library(plotly)
library(hrbrthemes)

library(ggplot2)
library(viridis)
library(ggthemes)
library(tmap)

```



```{r leer datos, include=FALSE}

in.rds<-"E:/ALBERTO/HEMERA/GITHUB/sen2agri_analisis/output/rds"
in.vector<-"E:/ALBERTO/HEMERA/GITHUB/sen2agri_analisis/data/shp"
#in.rds<-"../output/rds"
#in.vector<-"../data/shp"

#leer datos ----------------------------------------------------------------------
#tibble
dir(in.rds, full.names = T, pattern = "sf_datos_muestreo") %>%
  read_rds() %>%
  as_tibble() %>%
  select_at(.,vars(-geometry))->datos_muestreo

dir(in.rds, full.names = T, pattern = "sf_datos_feno") %>%
  read_rds() %>%
  as_tibble() %>%
  select_at(.,vars( -geometry))->tabla_f

dir(in.rds, full.names = T, pattern = "sf_datos_vege")%>%
  read_rds()%>%
  as_tibble() %>%
  select_at(.,vars(-geometry))->tabla_vege

dir(in.rds, full.names = T, pattern = "clima_estado") %>%
  read_rds()->clima_estado

dir(in.rds, full.names = T, pattern = "clima_flujo") %>%
  read_rds()->clima_flujo

#stars
list.files(in.rds, full.names = T, pattern = "stars_ndvi") %>%
  read_rds() ->stars_ndvi

list.files(in.rds, full.names = T, pattern = "stars_lai") %>%
  read_rds() ->stars_lai

#sf
list.files(in.vector, full.names = T, pattern="coberturas2.shp$") %>%
  read_sf()  %>%
  filter(LC=="cultivo")->pols

list.files(in.vector, full.names = T, pattern="pts_muestreo.shp$") %>%
  read_sf()-> ptos_muestreo



#dates of in-situ biomass measurements
dates_breaks <- c("2020-11-05","2020-11-19","2020-12-09","2020-12-29","2021-01-18")
```

# Indice  {.tabset}
## Área de estudio {.tabset}

#### Puntos de muestreo
Se tienen dos predios experimentales de cultivos maíz y trigo localizados en la localidad de Villa Baviera. 

En cada predio se seleccionaron 5 puntos de muestreo y se realizaron 5 campañas en la temporada, donde se cosechó la biomasa de trigo (50 cm2) y maiz (10 plantas)


```{r map, echo=FALSE,fig.width=10,message=FALSE}

tmap_mode("view")
tm_shape(pols,name = 'Predios') +
  tm_borders(col='black',lwd=3) +
  tm_shape(ptos_muestreo,name = 'Puntos de monitoreo') +
  tm_dots()

```

## Biomasa  {.tabset}

#### Campañas realizadas
Las cinco campañas realizadas corresponden a las fechas `r format(ymd(dates_breaks),"%d-%b")`


```{r, echo=FALSE,message = FALSE,fig.width = 10}
 # grafico peso total
datos_muestreo %>%
  mutate(muestra = as.factor(muestra)) %>% 
  group_by(cultivo,muestra,fecha) %>%
  summarise(peso=sum(peso)) %>%
  ggplot(., aes(fecha, peso,colour=muestra))+
  geom_point(size=.3) +
  geom_line(size =.2) + 
  scale_color_brewer(palette = 'Spectral') +
  scale_x_date(date_breaks = '2 week',date_labels = '%d-%b') + 
  labs(y='peso [g]') +
  facet_grid(~cultivo) +
  theme_bw() +
  theme(axis.text.x = element_text(angle=0,  hjust = 1),
        legend.position = "bottom",
        axis.title.x = element_blank())
```

```{r , echo=FALSE,fig.width=10}
# grafico peso por estructura

datos_muestreo %>%
  ggplot(., aes(fecha, peso, fill=estructura))+
  geom_col() +
  scale_fill_brewer(palette = "Spectral") +
  scale_x_date(breaks=ymd(dates_breaks),date_labels = '%d-%b')+
  facet_grid(muestra~cultivo) + 
  labs(y = 'peso [g]') +
  theme_bw() +
  theme(axis.text.x = element_text(angle=0,  hjust = 1),
        axis.title.x = element_blank(),
        legend.position = "bottom") 
```


## NDVI

#### Serie temporal de NDVI
El NDVI entrega la informacion del vigor fotosintético de la vegetación. Por lo tanto, el registro temporal de NDVI durante la temporada del cultivo permite determinar su fenología e identificar las principales etapas de su desarrollo.

Las principales etapas del desarrollo del cultivo son:

+ Fecha de inicio del crecimiento de la temporada (t0)
+ Fecha del mayor tasa de crecimiento (x0)
+ La longitud de la meseta de madurez (L)
+ La fecha de finalización de la temporada de crecimiento (t3)


```{r,echo=FALSE, warning=FALSE,message=FALSE, fig.width=12, fig.cap="Serie temporal de NDVI (lineas de color) y Etapas fenológicas (lineas verticales)"}

stage <- c('t0','x0','L','t3')

tabla_f %>%
  mutate(st=recode(band, "1" = "t0", "2" = "x0", "3" = "L", "4" = "t3")) %>%
  filter(st %in%  c('t0','x0','L','t3')) %>%
  select(-band)  ->datos_feno2

tabla_vege %>%
  filter(variable=="ndvi")  %>% 
  ggplot(.,aes(fecha,valor)) +
  geom_line() +
  geom_point()+
  geom_vline(data=datos_feno2,aes(xintercept =  fecha,colour=st), linetype="dashed") +
  geom_text(data=filter(datos_feno2,st == 'L'),
            aes(x=fecha+330,y=0.05,label=paste('L=',valor)),
            size=3)+
  geom_text(data=filter(datos_feno2,st == 't0'),
            aes(x=fecha-30,y=0.7,label=paste('t0=',valor)),
            size=3)+
  geom_text(data=filter(datos_feno2,st == 'x0'),
            aes(x=fecha+50,y=0.5,
                label=paste('x0=',valor)),
            size=3, angle=0)+
  geom_text(data=filter(datos_feno2,st == 't3'),
            aes(x=fecha-30,y=0.3,
                label=paste('t3=',valor)),
            size=3, angle=0) +
  facet_grid(cultivo~muestra) +
  scale_x_date(date_breaks="1 months",date_labels = '%b-%d')+
  theme_bw() +
  theme(axis.text.x = element_text(angle=60,  hjust = 1),
        legend.position = "none",
        axis.title.x = element_blank())

```



```{r, echo = FALSE,fig.width = 12, message=FALSE,warning=FALSE, fig.cap="Registro normalizado de biomasa (columnas) y serie temporal de NDVI (linea roja)"}
tabla_vege %>%
  filter(variable=="cndvi") %>% 
  group_by(cultivo,muestra) %>% 
  mutate(valor = scale(valor)) -> datos_ndvisc

datos_muestreo %>%
  mutate(muestra = as.factor(muestra)) %>% 
  group_by(cultivo,muestra,fecha) %>%
  summarise(peso=sum(peso)) %>%
  mutate(peso = scale(peso)) %>% 
  ggplot(.)+
  geom_col(data = ~.,aes(fecha, scale(peso))) +
  geom_line(data = datos_ndvisc,aes(fecha,scale(valor)),colour='red') +
  #scale_color_brewer(palette = 'Spectral') +
  scale_x_date(date_breaks = '2 week',date_labels = '%d-%b',limits = ymd(c("2020-10-01","2021-02-01")),expand =c(0,0)) +
  facet_grid(cultivo~muestra,scales = 'free') +
  theme_bw() +
  theme(axis.text.x = element_text(angle=90,  hjust = 1),
        legend.position = "bottom",
        axis.title.x = element_blank(),
        axis.title.y = element_blank())

```


#### Datos raster 

```{r,echo = FALSE,fig.width = 10,message = FALSE,fig.cap = 'Serie temporal de imagenes de NDVI en predio de maíz'}
pols %>% filter(id==6)-> sf.maiz
ptos <- filter(ptos_muestreo,cultivo == 'maiz')

tmap_mode('plot')
tm_shape(stars_ndvi[sf.maiz]) +
  tm_raster(title = 'NDVI',palette = 'RdYlGn',style = 'cont',n=10,legend.is.portrait = TRUE) +
  tm_shape(ptos) +
  tm_markers(shape =1,text = 'muestra') +
  tm_facets() +
  tm_layout(legend.outside.position =  "right",
            asp=1)
```

```{r,echo = FALSE,fig.width = 10,message = FALSE,fig.cap = 'Serie temporal de imagenes de NDVI en predio de trigo'}
pols %>% filter(id==10)-> sf.trigo
ptos <- filter(ptos_muestreo,cultivo == 'trigo')

tmap_mode('plot')
tm_shape(stars_ndvi[sf.trigo],is.master = TRUE) +
  tm_raster(title = 'NDVI',palette = 'RdYlGn',style = 'cont',n=10,legend.is.portrait = TRUE) +
  tm_shape(ptos) +
  tm_markers(shape =1,text = 'muestra') +
  tm_facets(nrow=3) +
  tm_layout(legend.outside.position =  "right",
            asp=1)
```


## Área Foliar

#### Serie temporal de LAI
El indice de area foliar es la cantidad de superficie foliar (m2) que se encuentra en una determinada superficie (m2)

```{r, echo=FALSE,fig.width = 12}

tabla_vege %>%
  filter(variable=="lai") %>%
  ggplot(.,aes(fecha,valor, color=as.factor(muestra))) + 
  geom_line() +
  geom_point()+
  facet_grid(cultivo~muestra) +
  scale_color_brewer(name='muestras',palette = "Spectral")+ 
  labs(y = expression(paste('LAI [',m^2~m^{-2},']'))) +
  scale_x_date(date_breaks="1 months",date_labels = '%d-%b')+
  theme_bw() +
  theme(axis.text.x = element_text(angle=90,  hjust = 1),
        legend.position = "bottom",
        axis.title.x = element_blank(),
        axis.title.y = element_blank())
```

#### Datos raster 

```{r,echo = FALSE,fig.width = 10,message = FALSE,fig.cap = 'Serie temporal de imagenes de LAI en predio de maíz'}
pols %>% filter(id==6)-> sf.maiz
ptos <- filter(ptos_muestreo,cultivo == 'maiz')

tmap_mode('plot')
tm_shape(stars_lai[sf.maiz]) +
  tm_raster(title = 'LAI',palette = 'RdYlGn',style = 'cont',n=10,legend.is.portrait = TRUE) +
  tm_shape(ptos) +
  tm_markers(shape =1,text = 'muestra') +
  tm_facets() +
  tm_layout(legend.outside.position =  "right",
            asp=1)
```

```{r,echo = FALSE,fig.width = 10,message = FALSE,fig.cap = 'Serie temporal de imagenes de LAI en predio de trigo'}
pols %>% filter(id==10)-> sf.trigo
ptos <- filter(ptos_muestreo,cultivo == 'trigo')

tmap_mode('plot')
tm_shape(stars_lai[sf.trigo],is.master = TRUE) +
  tm_raster(title = 'LAI',palette = 'RdYlGn',style = 'cont',n=10,legend.is.portrait = TRUE) +
  tm_shape(ptos) +
  tm_markers(shape =1,text = 'muestra') +
  tm_facets(nrow=3) +
  tm_layout(legend.outside.position =  "right",
            asp=1)
```


## Meteorología

#### Registro semanal
```{r, echo=FALSE,fig.width=10,fig.height=7,message=FALSE}
clima_estado %>%
  group_by(cultivo,variable, fecha=floor_date(fecha, "week")) %>%
  filter(variable %in% c("tmin", "tmax","wc15", "wc30", "wc45" )) %>%
  summarize(valor=mean(valor)) -> clima_estado2
  
clima_flujo %>% 
  group_by(cultivo,variable, fecha=floor_date(fecha, "week")) %>%
  filter(variable %in% c("pp","et0")) %>% 
  summarize(valor = sum(valor)) %>% 
  rbind(clima_estado2) %>% 
  mutate(grupo = ifelse(variable %in% c("tmin", "tmax"),'Temp',
                         ifelse(variable %in% c("wc15", "wc30", "wc45"),'Humedad de Suelo',
                                variable))) %>% 
  ggplot(.,aes(fecha,valor,colour=variable)) +
  geom_point(size=.5) +
  geom_line(size=.3) +
  scale_x_date(date_breaks = '3 week',date_labels = "%d-%b",expand=c(0,0)) +
  scale_color_brewer(palette = 'Paired') +
  facet_grid(grupo~cultivo,scales = 'free') +
  guides(colour = guide_legend(nrow = 1)) +
  theme_bw() +
  theme(axis.text.x = element_text(size=7),
        axis.title = element_blank(),
        legend.position = 'bottom')
```



