---
title: "Análisis de Biomasa insitu e indices espectrales"
author: "AJ"
date: "18-06-2021"
output: html_document
editor_options: 
  chunk_output_type: console
---

```{r setup, include=FALSE}
knitr::opts_chunk$set(echo = TRUE)

library(tidyverse)
library(dplyr)
library(lubridate)
library(raster)
library(sf)
library(stars)
library(dplyr)
library(leaflet)
library(plotly)
library(hrbrthemes)

library(ggplot2)
library(viridis)
library(ggthemes)

```

```{r leer datos, include=FALSE}
in.vector<-"data/shp"
#in.rds<-"E:/ALBERTO/HEMERA/GITHUB/sen2agri_analisis/output/csv"
in.rds<-"output/rds"
in.tif<-"output/tif"

#leer datos ----------------------------------------------------------------------

#tibble
dir(in.rds, full.names = T, pattern = "sf_datos_muestreo") %>%
  read_rds() %>%
  as_tibble() %>%
  select_at(.,vars(-geometry))->datos.muestreo

dir(in.rds, full.names = T, pattern = "sf_datos_feno") %>%
  read_rds() %>%
  as_tibble() %>%
  select_at(.,vars( -geometry))->tabla.f

dir(in.rds, full.names = T, pattern = "sf_datos_vege")%>%
  read_rds()%>%
  as_tibble() %>%
  select_at(.,vars(-geometry))->tabla.vege

dir(in.rds, full.names = T, pattern = "clima_estado") %>%
  read_rds()->clima.estado

dir(in.rds, full.names = T, pattern = "clima_flujo") %>%
  read_rds()->clima.flujo

#stars
list.files(in.rds, full.names = T, pattern = "stars_ndvi") %>%
  read_rds() ->stars_ndvi

list.files(in.rds, full.names = T, pattern = "stars_lai") %>%
  read_rds() ->stars_lai

#sf
list.files(in.vector, full.names = T, pattern="coberturas2.shp$") %>%
  read_sf()->coberturas

list.files(in.vector, full.names = T, pattern="pts_muestreo_maiz.shp$") %>%
  read_sf() ->pts_maiz

list.files(in.vector, full.names = T, pattern="pts_muestreo_trigo.shp$") %>%
  read_sf()->pts_trigo

puntos<-rbind(pts_trigo,pts_maiz)
```

# Indice  {.tabset}
## Área de estudio {.tabset}

Se tienen dos predios experimentales de cultivos maíz y trigo localizados en la localidad de Villa Baviera. 

En cada predio se seleccionaron 5 puntos de muestreo y se realizaron 5 campañas en la temporada, donde se cosechó la biomasa de trigo (50 cm2) y maiz (10 plantas)


```{r map, echo=FALSE,fig.width=10,message=FALSE}

puntos %>% 
  st_transform(., crs="+proj=longlat +datum=WGS84")->puntos.map

puntos.map %>%  
  mutate(lng=st_coordinates(.)[,2], lat=st_coordinates(.)[,1]) %>%
  as_tibble() ->puntos.map

coberturas%>% 
  filter(LC=="cultivo") %>%
  st_transform(., crs="+proj=longlat +datum=WGS84")->coberturas.map

leaflet(coberturas.map) %>%
  addPolygons() %>%
  addTiles() %>%
  addMarkers(lng=puntos.map$lat, lat = puntos.map$lng, label=puntos.map$muestra) 


```

## Biomasa  {.tabset}

Las cinco campañas realizadas corresponden a las fechas:

+ 2020-11-05
+ 2020-11-19
+ 2020-12-09
+ 2020-12-29
+ 2021-01-18


### Trigo

```{r, echo=FALSE, warning=FALSE,message=FALSE}
# grafico peso total
datos.muestreo %>%
  filter(cultivo=="trigo") %>%
  group_by(muestra, campo, lugar, comuna, region, fecha) %>%
  summarise(peso=sum(peso)) %>%
  ggplot(., aes(fecha, peso))+
  geom_col(position = "dodge") +
   theme(axis.text.x = element_text(angle=60,  hjust = 1),legend.position = "bottom")+
  facet_wrap(~muestra)->plot.col.trigo.total
plot.col.trigo.total+
  labs(title="Biomasa Total [g]")

# grafico peso por estructura
datos.muestreo %>%
  filter(cultivo=="trigo") %>%
  ggplot(., aes(fecha, peso, fill=estructura))+
  geom_col(position = "dodge") +
  scale_fill_ipsum("Estructura") +
  theme(axis.text.x = element_text(angle=60,  hjust = 1),legend.position = "bottom")+
   scale_x_date(date_breaks="1 months",date_labels = '%b-%d')+
  facet_wrap(~muestra)->plot.col.trigo.var
plot.col.trigo.var +
  labs(title="Biomasa por estructura [g]")

```

### Maiz

```{r, echo=FALSE, warning=FALSE,message=FALSE}

# grafico peso total
datos.muestreo %>%
  filter(cultivo=="maiz") %>%
  group_by(muestra, campo, lugar, comuna, region, fecha) %>%
  summarise(peso=sum(peso)) %>%
  ggplot(., aes(fecha, peso))+
  geom_col(position = "dodge") +
   theme(axis.text.x = element_text(angle=60,  hjust = 1),legend.position = "bottom")+
  facet_wrap(~muestra)->plot.col.maiz.total
plot.col.maiz.total+
  labs(title="Biomasa Total [g]")

# grafico peso por estructura
datos.muestreo %>%
  filter(cultivo=="maiz") %>%
  ggplot(., aes(fecha, peso, fill=estructura))+
  geom_col(position = "dodge") +
  scale_fill_ipsum("Estructura") +
  theme(axis.text.x = element_text(angle=60,  hjust = 1),legend.position = "bottom")+
   scale_x_date(date_breaks="1 months",date_labels = '%b-%d')+
  facet_wrap(~muestra) -> plot.col.maiz.var
plot.col.maiz.var +
  labs(title="Biomasa por estructura [g]")
```


## NDVI y Fenología   {.tabset}

El NDVI entrega la informacion del vigor fotosintetico de la vegetación.

La fenología entrega el día del año de 4 etapas del desarrollo del cultivo:

+ The starting date for the growing season (t0)
+ The date of the maximum growth rate (x0)
+ The length of the maturity plateau (L)
+ The date of end of the growing season (t3)


### Trigo
```{r,echo=FALSE, warning=FALSE,message=FALSE, fig.width=10}


tabla.f %>%
  filter(cultivo=="trigo", band %in% c(1,2,4)) -> vertical
tabla.f %>%
  filter(cultivo=="trigo", band ==3) -> duracion

tabla.vege %>%
  filter(variable=="ndvi", cultivo=="trigo") %>%
  ggplot(.,aes(fecha,valor, color=as.factor(muestra))) + 
  geom_line() +
  geom_point()+
  geom_vline( aes(xintercept =  fecha),vertical, color = "gray50", linetype="dashed", na.rm=T) +
  geom_text(aes(x=fecha-5, y=0.7, label=valor), vertical, color="gray1", size=3, angle=60)+
  geom_text(aes(x=as.Date("2020-11-15"), y=0.7, label=valor), duracion, color="gray1", size=2.5)+
  facet_wrap(~muestra) +
  scale_color_ipsum("muestras")+ ylab("NDVI") + #aqui se editan los nombres 
  scale_x_date(date_breaks="1 months",date_labels = '%b-%d')+
  theme(axis.text.x = element_text(angle=60,  hjust = 1),legend.position = "bottom")->nt

nt+labs(title="Serie temporal de NDVI (lineas de color) y Etapas fenológicas (lineas verticales)")
  # nt<- ggplotly(nt)
  # nt

# grafico peso + ndvi
tabla.vege %>%
  filter(variable=="ndvi", cultivo=="trigo")%>%
  mutate(estructura="tallo")->tabla.n2 #ndvi

tabla.vege %>%
  filter(variable=="cndvi", cultivo=="trigo")%>%
  mutate(estructura="tallo")->tabla.cn2 #ndvi acumulado

plot.col.trigo.var+
  geom_line(data=tabla.n2,aes(x=fecha, y=valor*400), size=0.5)+
  geom_line(data=tabla.cn2,aes(x=fecha, y=valor*50), size=0.5, color="red")+
  facet_wrap(~muestra)+
  scale_y_continuous("Peso [g]", sec.axis = sec_axis(~./400, name = "NDVI"))+
  #scale_x_date(date_breaks="1 months",date_labels = '%b-%d')+
  theme(axis.text.x = element_text(angle=60,  hjust = 1),legend.position = "bottom")+
  labs(title="Serie temporal de NDVI (linea negra), NDVI acumulado (linea roja) y \n Biomasa por estructura (columnas)")

plot.col.trigo.total+
  geom_line(data=tabla.cn2,aes(x=fecha, y=valor*125), size=0.5)+
  facet_wrap(~muestra)+
  scale_y_continuous("Peso [g]", sec.axis = sec_axis(~./125, name = "NDVI acumulado"))+
  scale_x_date(date_breaks="1 months",date_labels = '%b-%d')+
  theme(axis.text.x = element_text(angle=60,  hjust = 1),legend.position = "bottom") +
  labs(title="NDVI acumulado (linea negra) y Biomasa total (columnas)")

```


### Maíz

```{r, echo=FALSE, warning=FALSE,message=FALSE, fig.width=10}

tabla.f %>%
  filter(cultivo=="maiz", band %in% c(1,2,4)) -> vertical.m
tabla.f %>%
  filter(cultivo=="maiz", band ==3) -> duracion.m

tabla.vege %>%
  filter(variable=="ndvi", cultivo=="maiz") %>%
  ggplot(.,aes(fecha,valor, color=as.factor(muestra))) + 
  geom_line() +
  geom_point()+
  geom_vline( aes(xintercept =fecha),vertical.m, color = "gray50", linetype="dashed", na.rm=T) +
  geom_text(aes(x=fecha-5, y=0.7, label=valor), vertical.m, color="gray1", size=3, angle=60 )+
  geom_text(aes(x=as.Date("2021-01-15"), y=0.7, label=valor), duracion.m, color="gray1", size=3)+
 facet_wrap(~muestra) +
  scale_color_ipsum("muestras")+ ylab("NDVI") + #aqui se editan los nombres 
  scale_x_date(date_breaks="1 months",date_labels = '%b-%d')+
  theme(axis.text.x = element_text(angle=60,  hjust = 1),legend.position = "bottom")->nm
nm + 
  labs(title="Serie temporal de NDVI (lineas de color) y Etapas fenologicas (lineas verticales)")

# grafico peso + ndvi
tabla.vege %>%
  filter(variable=="ndvi", cultivo=="maiz")%>%
  mutate(estructura="tallo")->tabla.n3 #ndvi

tabla.vege %>%
  filter(variable=="cndvi", cultivo=="maiz")%>%
  mutate(estructura="tallo")->tabla.cn3 #ndvi acumulado

plot.col.maiz.var+
  geom_line(data=tabla.n3,aes(x=fecha, y=valor*500), size=0.5)+
  geom_line(data=tabla.cn3,aes(x=fecha, y=valor*70), size=0.5, color="red")+
  facet_wrap(~muestra)+
  scale_y_continuous("Peso [g]", sec.axis = sec_axis(~./500, name = "NDVI"))+
  #scale_x_date(date_breaks="1 months",date_labels = '%b-%d')+
  theme(axis.text.x = element_text(angle=60,  hjust = 1),legend.position = "bottom") +
  labs(title="Serie temporal de NDVI (linea negra), NDVI acumulado (linea roja) y \n Biomasa por estructura (columnas)")


plot.col.maiz.total+
  geom_line(data=tabla.cn3,aes(x=fecha, y=valor*330), size=0.5)+
  facet_wrap(~muestra)+
  scale_y_continuous("Peso [g]", sec.axis = sec_axis(~./330, name = "NDVI acumulado"))+
  scale_x_date(date_breaks="1 months",date_labels = '%b-%d')+
  theme(axis.text.x = element_text(angle=60,  hjust = 1),legend.position = "bottom")  +
  labs(title="NDVI acumulado (linea negra) y Biomasa total (columnas)")
```

## LAI {.tabset}

### Trigo
```{r feno,echo=FALSE, warning=FALSE,message=FALSE, fig.width=10}


tabla.vege %>%
  filter(variable=="lai", cultivo=="trigo") %>%
  ggplot(.,aes(fecha,valor, color=as.factor(muestra))) + 
  geom_line() +
  geom_point()+
  facet_wrap(~muestra) +
  scale_color_ipsum("muestras")+ ylab("LAI") + #aqui se editan los nombres 
  scale_x_date(date_breaks="1 months",date_labels = '%b-%d')+
  theme(axis.text.x = element_text(angle=60,  hjust = 1),legend.position = "bottom")->lai.t
lai.t  +
  labs(title="Serie temporal de LAI")

lai.t+
  geom_line(data=tabla.n2,aes(x=fecha, y=valor*3.5), size=0.5, color="red")+
  geom_point(data=tabla.n2,aes(x=fecha, y=valor*3.5), color="red") +
  labs(title="Serie temporal de LAI (linea de color y NDVI (linea roja)" )



```

### Maíz


```{r feno2, echo=FALSE, warning=FALSE,message=FALSE, fig.width=10}
tabla.vege %>%
  filter(variable=="lai", cultivo=="maiz")%>% 
  ggplot(.,aes(fecha,valor, color=as.factor(muestra))) + 
  geom_line() +
  geom_point()+
  facet_wrap(~muestra) +
  scale_color_ipsum("muestras")+ ylab("LAI") + #aqui se editan los nombres 
  scale_x_date(date_breaks="1 months",date_labels = '%b-%d')+
  theme(axis.text.x = element_text(angle=60,  hjust = 1),legend.position = "bottom")->lai.m
lai.m +
  labs(title="Serie temporal de LAI")

lai.m+
  geom_line(data=tabla.n3,aes(x=fecha, y=valor*3.5), size=0.5, color="red")+
  geom_point(data=tabla.n3,aes(x=fecha, y=valor*3.5), color="red") +
  labs(title="Serie temporal de LAI (linea de color y NDVI (linea roja)" )

```


## Meteorología {.tabset}

### Trigo

```{r clima2, echo=FALSE, warning=FALSE,message=FALSE, fig.width=10, fig.height=10}

clima.estado %>%
  group_by(cultivo,variable, fecha=floor_date(fecha, "week")) %>%
  summarize(valor=mean(valor)) %>%
  filter(variable %in% c("tmin", "tmax"))%>%
  mutate(grupo="Temperatura min y max") ->grupo1

clima.estado %>%
  group_by(cultivo,variable, fecha=floor_date(fecha, "week")) %>%
  summarize(valor=mean(valor)) %>%
  filter(variable %in% c("wc15", "wc30", "wc45")) %>%
  mutate(grupo="Contenido de agua en suelo") ->grupo2
    
clima.flujo %>%
  group_by(cultivo,variable, fecha=floor_date(fecha, "week")) %>%
  summarize(valor=sum(valor)) %>%
  filter(variable %in% c("pp", "et0")) %>%
  mutate(grupo="Evapotraspiración de referencia y Precipitación")->grupo3

tabla.vege %>%
  filter(variable=="ndvi") %>%
  group_by(cultivo, variable, fecha)%>%
  summarise(valor=mean(valor)) %>%
  mutate(grupo="NDVI")->grupo4

datos.muestreo %>%
  group_by(cultivo, fecha, muestra) %>%
  summarise(valor=sum(peso)) %>%
  group_by(cultivo, fecha) %>%
  summarise(valor=mean(valor)) %>%
  mutate(variable="biomasa", grupo="biomasa")->grupo5

bind_rows(grupo1, grupo2, grupo3, grupo4)->clima


# clima  %>%
# filter(cultivo=="trigo") %>%
#   ggplot(.,aes(fecha,valor, color=variables)) +
#   geom_line()+
#   scale_color_ipsum("Temperatura")+ ylab("°C") + #aqui se editan los nombres 
#   scale_x_date(date_breaks="1 months",date_labels = '%b-%d')+
#   theme(axis.text.x = element_text(angle=60,  hjust = 1),legend.position = "bottom")+
#   facet_wrap(~grupo, ncol=1, scale="free_y")->plot.clima

grupo5 %>%
  filter(cultivo=="trigo") %>%
  ggplot(., aes(fecha, valor))+
  geom_col(position = "dodge") +
  scale_x_date(date_breaks="1 months",date_labels = '%b-%d')+
  theme(axis.text.x = element_text(angle=60,  hjust = 1),legend.position = "bottom")->plot.grupo5

clima %>% filter(cultivo=="trigo")->clima.trigo

plot.grupo5+
geom_line(data=clima.trigo,aes(x=fecha, y=valor, color=variable), size=0.5)+
  facet_wrap(~grupo, scales = "free_y", ncol=1)+
  scale_color_ipsum() +
  labs(title="Meteorologia semanal")

```


### Maiz

```{r clima, echo=FALSE, warning=FALSE,message=FALSE, fig.width=10, fig.height=10}

grupo5 %>%
  filter(cultivo=="maiz") %>%
  ggplot(., aes(fecha, valor))+
  geom_col(position = "dodge") +
  scale_x_date(date_breaks="1 months",date_labels = '%b-%d')+
  theme(axis.text.x = element_text(angle=60,  hjust = 1),legend.position = "bottom")->plot.grupo5.m

clima %>% filter(cultivo=="maiz")->clima.maiz

plot.grupo5.m+
geom_line(data=clima.maiz,aes(x=fecha, y=valor, color=variable), size=0.5)+
  facet_wrap(~grupo, scales = "free_y", ncol=1)+
  scale_color_ipsum() +
  labs(title="Meteorologia semanal")

```

## Serie temporal NDVI {.tabset}

### Trigo
```{r espacial, echo=FALSE, warning=FALSE,message=FALSE, fig.width=10, fig.height=10}

coberturas %>%
  filter(LC=="cultivo", id==10) %>% st_geometry()->sf.trigo
coberturas %>%
  filter(LC=="cultivo", id==6) %>% st_geometry()->sf.maiz

color2<-colorRampPalette(c("#C2543C", "#D97529","#EDA813", "#F7D707", "#C6F700","#35E300", "#0EC441", "#1E9E84", 
                           "#166D8A", "#0C2F7A"))
ggplot() +
  geom_stars(data = stars_ndvi[sf.trigo][1], aes(x, y, fill=all_ndvis.tif)) +
  facet_wrap("band") +
  scale_fill_gradientn(colours = color2(10), n.breaks=10)+
  coord_equal() +
  scale_x_discrete(expand=c(0,0))+
  scale_y_discrete(expand=c(0,0))+
  theme(legend.position = "bottom",legend.title=element_blank()) +
  theme(legend.key.width = unit(2, "cm"))


```

### Maiz
```{r espacial2, echo=FALSE, warning=FALSE,message=FALSE, fig.width=10, fig.height=10}

ggplot() +
  geom_stars(data = stars_ndvi[sf.maiz], aes(x, y, fill=all_ndvis.tif)) +
  facet_wrap("band") +
  scale_fill_gradientn(colours = color2(10), n.breaks=10)+
  coord_equal() +
  scale_x_discrete(expand=c(0,0))+
  scale_y_discrete(expand=c(0,0))+
  theme(legend.position = "bottom", legend.title=element_blank()) +
  theme(legend.key.width = unit(2, "cm"))


```

## NDVI promedio  {.tabset}

### Trigo
```{r espacial3, echo=FALSE, warning=FALSE,message=FALSE, fig.width=10, fig.height=10}

sum_ndvi = function(x) (sum(x, na.rm = TRUE))

stars_ndvi[sf.trigo]%>%st_apply(.,1:2, sum_ndvi)->mean_trigo
stars_ndvi[sf.trigo]%>%st_apply(.,1:2, mean, na.rm=T)->mean_trigo

ggplot() +
  geom_stars(data = mean_trigo, aes(x, y, fill=mean)) +
  scale_fill_gradientn(colours = color2(10), n.breaks=10, limits=c(0.5, 0.6))+
  coord_equal() +
  scale_x_discrete(expand=c(0,0))+
  scale_y_discrete(expand=c(0,0))+
  theme(legend.position = "bottom", legend.title=element_blank()) +
  theme(legend.key.width = unit(2, "cm"))


```

### Maiz
```{r espacial4, echo=FALSE, warning=FALSE,message=FALSE, fig.width=10, fig.height=10}

stars_ndvi[sf.maiz]%>%st_apply(.,1:2, mean, na.rm=T)->mean_maiz
ggplot() +
  geom_stars(data = mean_maiz, aes(x, y, fill=mean)) +
  scale_fill_gradientn(colours = color2(10), n.breaks=10, limits=c(0.45, 0.55))+
  coord_equal() +
  scale_x_discrete(expand=c(0,0))+
  scale_y_discrete(expand=c(0,0))+
  theme(legend.position = "bottom",legend.title=element_blank()) +
  theme(legend.key.width = unit(2, "cm"))
  

```